---
title: "Mapa Meteorológico"
author: "Alexandre Martinez"
date: "11/4/2022"
output:
  pdf_document: 
    latex_engine: xelatex
  html_document: default
---


```{r paquetes, include=FALSE}
library(readxl)
library(rnaturalearth)
library(tidyverse)
library(stringr)
library(rgdal)
library(rgeos)
library(plotly)
library(sp)
library(readr)
library(lubridate)
library(RColorBrewer)

require(ncdf4) #para tratamiento de datos nc
require(fields) #para visualización
require(maps) #para mapa base
library(matlib)
library(Deriv)
library(mosaicCalc)
library(BB)
library(cubature)
library(mosaic)
library(Ryacas)

```


```{r excel, include=FALSE}
#Elegimos Archivo
data = read_xls('/Users/alexandremartinez/Desktop/Datos_estacion.xls')
```


```{r dataset, include=FALSE}
data = as.matrix.data.frame(data)

#Sacamos los datos pertinentes

dates_ofi = data[,1]
temp = as.numeric(data[, 3])
dew = as.numeric(data[, 6])
hum = as.numeric(data[, 10])
wind = as.numeric(data[, 12])
press = as.numeric(data[,14])
rain = as.numeric(data[ , 15])
rainrate = as.numeric(data[, 17])
solarad = as.numeric(data[, 18])
data = data.frame(dates_ofi, temp, dew, hum,wind,press,rain,rainrate, solarad )

```




```{r tratado_datos, include=FALSE}

data = na.omit(data)


#Datos modificados, sin NA 
dates_ofi = data[,1]
temp = as.numeric(data[, 2])
dew = as.numeric(data[, 3])
hum = as.numeric(data[, 4])
wind = as.numeric(data[, 5])
press = as.numeric(data[,6])
rain = as.numeric(data[ , 7])
rainrate = as.numeric(data[, 8])
solarad = as.numeric(data[, 9])

date = as.Date(dates_ofi) #Transformamos las fechas en un formato más adecuado
```





```{r temp, include=FALSE}
plot(date, temp, type = 'l', ylim = c(-15,30), main='Temperatura VS Temperatura de Rocio')
lines(date, dew, col=2)
legend('bottomright', c('Temp', 'Temp.Rocio') , lty = 1, col=c(1,2))

```



\section{ Mapa Meteorológico en R}


A continuación vamos a pintar un mapa meteorológico, un tanto precario debido a los datos que disponemos. Definimos un dataset (array) que contenga los datos de longitud, latitud y temperatura. A continuación los representaremos con 'image.plot' y sobrepondremos un mapa de murcia junto a sus municipios así como la ubicación de la estación meteorológica.
```{r}


#Definimos longitud y latitud (España)
#Coordenadas estacion 38.073795, -1.164384
n = 50
t = length(temp)
p = length(press)
lons = seq(-2.5,-0.5,len=n)
lons = as.array(lons)
lats = seq(37, 39, len=n)
lats = as.array(lats)

#Si queremos estudiar la temperatura, definimos un data frame tal que 
#la primera columna sea lons, la segunda lats y la tercera la temperatura

data_temp = array(c(lons,lats,temp), dim=c(n,n,t) )
data_press = array(c(lons,lats,press), dim=c(n,n,p) )

nlon = dim(lons)
nlat = dim(lats)

#Empezamos el proceso
lon2<-c(lons[lons>180]-360,lons[lons<=180])
lon2indices<- c(which(lons>180),which(lons<=180) )
temp.mean<- apply(data_temp, c(1,2),mean)
press.mean<- apply(data_press,c(1,2),mean)

toplot<-temp.mean[,nlat:1]

cols <- brewer.pal(3, "RdBu")
pal <- colorRampPalette(cols)


image.plot(lons,lats,toplot, xlab='Longitude', ylab='Latitude',
            zlim = c(min(temp), max(temp)), main='Temperatura media Murcia',
           sub = 'Del 25-12-21 al 23-04-22', col = pal(10))

toplot2<-temp.mean[lon2indices ,nlat:1]
niveles<-c(seq(5,30,0.1))

contour(lon2, lats,toplot2, levels = niveles, add = TRUE,lwd = 0.5, col= "blue")

map('world', 'Spain', add = TRUE, lwd = 2, col = 'black')
if(!'sp' %in% installed.packages()) install.packages('sp')
library('sp')
library('rgdal')
ESPAÑA <- read_rds("/Users/alexandremartinez/Downloads/gadm36_ESP_4_sp.rds") 
mur <- ESPAÑA[ESPAÑA$NAME_1=="Región de Murcia",]
map(mur, add=TRUE, col='black')
points(-1.21099,38.0509, pch = 16, col = 2)
legend('topleft', 'Estación', col = 2, pch = 16)

```

Este mapa nos indica la temperatura media desde el 25 de diciembre de 2021 hasta el 23 de abril de 2022. Dicha temperatura resulta ser de unos 13 ºC.


