---
title: "Análisis Meteorológico"
author: "Alexandre Martinez"
date: "11/4/2022"
output:
  pdf_document: 
    latex_engine: xelatex
  html_document: default
---





```{r paquetes, include=FALSE}
library(readxl)
library(rnaturalearth)
library(tidyverse)
library(stringr)
library(rgdal)
library(rgeos)
library(plotly)
library(sp)
library(readr)
library(lubridate)
library(RColorBrewer)

require(ncdf4) #para tratamiento de datos nc
require(fields) #para visualización
require(maps) #para mapa base
library(matlib)
library(Deriv)
library(mosaicCalc)
library(BB)
library(cubature)
library(mosaic)
library(Ryacas)

```

\section{Análisis Meteorológico en R}

Leemos un dataset de una estación meteorológica situada en Molina de Segura, Murcia.
```{r excel, include=FALSE}
#Elegimos Archivo
data = read_xls('/Users/alexandremartinez/Desktop/Datos_estacion.xls')
```


```{r dataset, include=TRUE}
data = as.matrix.data.frame(data)

#Sacamos los datos pertinentes

dates_ofi = data[,1]
temp = as.numeric(data[, 3])
dew = as.numeric(data[, 6])
hum = as.numeric(data[, 10])
wind = as.numeric(data[, 12])
press = as.numeric(data[,14])
rain = as.numeric(data[ , 15])
rainrate = as.numeric(data[, 17])
solarad = as.numeric(data[, 18])
data = data.frame(dates_ofi, temp, dew, hum,wind,press,rain,rainrate, solarad )

```

Tras crear un dataframe con las variables que nos interesan, filtramos este dataframe de modo a que no presente ningun valor nulo. 'data = na.omit(data)'


```{r tratado_datos, include=TRUE}

data = na.omit(data)


#Datos modificados, sin NA 
dates_ofi = data[,1]
temp = as.numeric(data[, 2])
dew = as.numeric(data[, 3])
hum = as.numeric(data[, 4])
wind = as.numeric(data[, 5])
press = as.numeric(data[,6])
rain = as.numeric(data[ , 7])
rainrate = as.numeric(data[, 8])
solarad = as.numeric(data[, 9])

date = as.Date(dates_ofi) #Transformamos las fechas en un formato más adecuado
```



Representamos la temperatura frente a la temperatura de rocío. Según dicta la teoría, si la temperatura de rocío se acerca consecuentemente al valor de la temperatura, entonces, tendremos suficiente humedad como para que llueva.

```{r temp}
plot(date, temp, type = 'l', ylim = c(-15,30), main='Temperatura VS Temperatura de Rocio')
lines(date, dew, col=2)
legend('bottomright', c('Temp', 'Temp.Rocio') , lty = 1, col=c(1,2))

```